臺灣高等法院刑事判決               100年度上訴字第2427號
上  訴  人
即  被  告  林志偉
上列上訴人因違反毒品危害防制條例案件，不服臺灣板橋地方法
院100年度訴字第1053號，中華民國100年7月8日第一審判決（起
訴案號：臺灣板橋地方法院檢察署100年度毒偵字第2034號），
提起上訴，本院判決如下：
    主  文
上訴駁回。
    理  由
一、按刑事訴訟法第350條、第361條規定，不服地方法院之第一
    審判決而上訴者，須提出上訴書狀，並應敘述具體理由，為
    上訴必備之程式。倘已提出上訴理由，但所提非屬具體理由
    者，則由第二審法院以上訴不合法律上之程式，判決駁回。
    而所謂具體理由，必係依據卷內既有訴訟資料或提出新事實
    或新證據，指摘或表明第一審判決有何採證認事、用法或量
    刑等足以影響判決本旨之不當或違法，而構成應予撤銷之具
    體事由，始克當之（例如：依憑證據法則具體指出所採證據
    何以不具證據能力，或依憑卷證資料，明確指出所為證據證
    明力之判斷如何違背經驗、論理法則）；倘僅泛言原判決認
    定事實錯誤、違背法令、量刑失之過重或輕縱，而未依上揭
    意旨指出具體事由，皆難謂係具體理由，俾與第二審上訴制
    度旨在請求第二審法院撤銷、變更第一審不當或違法之判決
    ，以實現個案救濟之立法目的相契合，並節制濫行上訴。
二、查本件上訴人即被告林志偉不服原判決提起上訴，其上訴意
    旨略以：被告係家中獨子，家中經濟全靠被告打工所得支撐
    ，若被告屆時服刑，親人生活所需必更有所不便，請體恤上
    情，容被告有改過救贖的機會云云，惟被告於民國100年2月
    22日晚間7時許，在其位新北市○○區○○路57巷6號住處內
    ，施用第一級毒品海洛因之犯行，經原審依法定最低刑度量
    處有期徒刑六月，並就如何量定其宣告刑之理由，已經敘明
    審酌被告之素行、再犯施用毒品情節、所生危害及犯後態度
    等一切情狀，並於法定刑度之內，予以量定，客觀上並無明
    顯濫權之情形。被告上開上訴意旨置原判決上開論述於不顧
    ，所述純屬其個人主觀上對法院量刑之期盼，並未指摘或表
    明原審判決有何採證認事、用法或量刑等足以影響判決本旨
    之不當或違法，而構成應予撤銷之具體事由，有其上訴狀在
    卷可稽。是被告上訴，未以書狀敘述具體理由，應認其上訴
    為不合法律上之程式，爰不經言詞辯論，予以駁回。
三、據上論斷，應依刑事訴訟法第367條前段、第372條，判決如
    主文。
中    華    民    國   100    年    8     月    22    日
                  刑事第二十一庭審判長法  官  周政達
                                      法  官  趙文
                                      法  官  楊力進
以上正本證明與原本無異。
如不服本判決，應於收受送達後10日內向本院提出上訴書狀，其
未敘述上訴之理由者並得於提起上訴後10日內向本院補提理由書
（均須按他造當事人之人數附繕本）「切勿逕送上級法院」。
                                      書記官  彭威翔
中    華    民    國   100    年    8     月    22    日